【裁判字號】    95,上訴,591
【裁判日期】    950629
【裁判案由】    毒品危害防制條例
【裁判全文】
臺灣高等法院臺南分院刑事判決         95年度上訴字第591號
上  訴  人  臺灣臺南地方法院檢察署檢察官
被      告  甲○○
                    巷18弄10號(
上列上訴人因被告違反毒品危害防制條例案件，不服臺灣臺南地
方法院94年度訴字第1538號中華民國95年4月27日第一審判決（
起訴案號：臺灣臺南地方法院檢察署94年度毒偵字第2546號），
提起上訴暨移送併案審理（併辦案號：臺灣臺南地方法院檢察署
95年度毒偵字第1183號），本院判決如下：
    主  文
原判決撤銷。
甲○○連續施用第一級毒品，累犯，處有期徒刑壹年壹月。扣案
之海洛因壹小包（淨重零點陸伍公克）沒收銷燬之；毒品空包裝
袋壹只沒收。又連續施用第二級毒品，累犯，處有期徒刑陸月。
應執行有期徒刑壹年伍月，海洛因壹小包（淨重零點陸伍公克）
沒收銷燬之。毒品空包裝袋壹只沒收。
   事   實
一、甲○○前因違反麻醉藥品管理條例、肅清煙毒條例案件，分
    別經臺灣臺南地方法院、臺灣高雄地方法院判處有期徒刑四
    月、三年二月確定，合併接續執行後於民國八十八年五月一
    日因縮短刑期假釋出監，而於八十九年十二月六日假釋期滿
    未經撤銷視為執行完畢。
二、甲○○復因施用毒品案件，經依臺灣高雄地方法院九十年度
    毒聲字第六五一九號裁定送觀察勒戒後，認有繼續施用毒品
    之傾向，而裁定令入戒治處所施以強制戒治，復經同院以九
    十一年度毒聲字第二四七二號裁定停止戒治，而於九十一年
    八月七日停止戒治出所並付保護管束，於九十一年十月二十
    四保護管束期滿未經撤銷，依法視為強制戒治執行完畢，並
    經臺灣高雄地方法院檢察署檢察官以九十一年度戒毒偵字第
    一０九四號為不起訴處分確定。
三、詎甲○○仍未戒除毒癮，明知海洛因、安非他命，係屬毒品
    危害防制條例所明定之第一級、第二級毒品，不得持有及施
    用，竟分別基於施用第一級毒品海洛因、第二級毒品安非他
    命之概括犯意，於前開強制戒治執行完畢釋放後五年內，(1)
    自九十四年二月底某日起至九十五年四月十日止，連續在臺
    南市○○路六四七巷某租屋處、或在臺南市○區○○路某租
    屋處或在臺南縣永康市○○○路一二三巷二一弄十五號二０
    七室等處，以將第一級毒品海洛因滲礦泉水稀釋後置入針筒
    中再施以皮下注射之方式，每隔一天施用第一級毒品海洛因
    一次。(2)自九十四年二月底某日起至九十五年四月十日止，
    連續在臺南市○○路六四七巷某租屋處、或在臺南市○區○
    ○路某租屋處，以將安非他命置放在玻璃球內用火燒烤之方
    式，每隔四、五天施用第二級毒品安非他命一次，嗣經警分
    別於九十四年九月二十六日晚上十一時五十五分許，在台南
    縣永康市○○路二０三巷口查獲，並扣得海洛因壹小包（淨
    重零點六伍公克、空包裝重０點二九公克）；於九十五年四
    月十日二十一時許，在臺南縣永康市○○○路一二三巷二一
    弄十五號二０七室經警搜索同意採尿送驗呈嗎啡、安非他命
    陽性反應，始悉上情。
二、案經台南縣警察局永康分局報請台灣臺南地方法院檢察署檢
    察官偵查起訴及上開分局報告該署移送併案審理。
    理  由
一、上揭事實，業據被告甲○○於警詢、偵查中供承不諱（見臺
    南縣警察局永康分局南縣永警偵字第0940005699號警卷（下
    稱警一卷）第四、五頁、臺南縣警察局永康分局南縣永警偵
    字第0951001113號警卷（下稱警二卷）第二頁）；94年度毒
    偵字第25460號偵查卷（下稱偵查一卷）第一二頁、95年度
    毒偵字第1183號偵查卷（下稱偵查二卷）第十四、十五頁）
    ，復於原審、本院審理時坦承不諱，並當庭為認罪之表示（
    見本院上訴審卷第三一頁至三五頁、原審卷第七一頁）。而
    被告分別經警查獲親自採集之尿液，送長榮大學檢驗結果均
    呈嗎啡、安非他命陽性反應，此有長榮大學確認報告二紙（
    見偵查一卷第二十頁、警二卷第七頁）、臺南縣警察局永康
    分局送驗尿液編號與真實姓名對照表編號名冊、送驗尿液年
    籍對照表各乙紙附卷可稽（見偵查一卷第十九頁、警二卷第
    六頁）。而扣案之海洛因一小包（淨重０點六五公克、空包
    裝重０點二九公克）經鑑驗結果，檢出海洛因成份反應等情
    ，此有法務部調查局鑑驗通知書、臺南縣警察局永康分局初
    步檢驗報告單各一紙在卷可稽（見原審卷第十九頁、警一卷
    第十六頁），復有上開扣案之海洛因一小包可資佐證，被告
    甲○○上揭自白核與事實相符。再被告甲○○前因施用毒品
    案件，經依臺灣高雄地方法院九十年度毒聲字第六五一九號
    裁定送觀察勒戒後，認有繼續施用毒品之傾向，而裁定令入
    戒治處所施以強制戒治，復經同院以九十一年度毒聲字第二
    四七二號裁定停止戒治，而於九十一年八月七日停止戒治出
    所並付保護管束，於九十一年十月二十四日保護管束期滿未
    經撤銷，依法視為強制戒治執行完畢，並經臺灣高雄地方法
    院檢察署檢察官以九十一年度戒毒偵字第一０九四號為不起
    訴處分確定，亦有臺灣高等法院被告前案紀錄表上揭不起訴
    處分書各一份在卷足憑，而堪認定。綜上，本件事證明確，
    被告前揭於強制戒治執行完畢五年內，施用第一級毒品海洛
    因、第二級毒品安非他命多次之犯行，堪以認定，應依法論
    科。
二、按海洛因、安非他命分屬毒品危害防制條例第二條第二項第
    一款、第二款所規定之第一級、第二級毒品。核被告所為，
    係違反毒品危害防制條例第十條第一項之施用第一級毒品海
    洛因、同條例第十條第二項施用第二級安非他命罪。其持有
    第一級毒品海洛因、第二級毒品安非他命之低度行為，已為
    其施用第一級毒品海洛因、第二級毒品安非他命之高度行為
    所吸收，故不另論罪。又被告施用第一級毒品海洛因、施用
    第二級毒品安非他命之先後多次之犯行，均時間緊接，所犯
    係犯罪構成要件相同之罪名，顯係基於概括之犯意反覆為之
    ，為連續犯，應依刑法第五十六條之規定，均論以一罪，並
    加重其刑，又被告前因違反麻醉藥品管理條例、肅清煙毒條
    例案件，分別經臺灣臺南地方法院、臺灣高雄地方法院判處
    有期徒刑四月、三年二月確定，合併接續執行後於八十八年
    五月一日因縮短刑期假釋出監，而於八十九年十二月六日假
    釋期滿未經撤銷視為執行完畢，有臺灣高等法院被告全國前
    案紀錄表在卷可憑，其於五年內再犯本件最重本刑有期徒刑
    以上之罪，為累犯，應依刑法第四十七條規定加重其刑並遞
    加之。被告所犯上開二罪，犯意各別，構成要件不同，應予
    分論併罰。
三、原審以被告連續施用第一級毒品海洛因、施用第二級毒品安
    非他命罪證明確，因予論罪科刑，固非無見，惟被告經原審
    判決後仍繼續施用第一級毒品海洛因、施用第二級安非他命
    ，原判決就被告自九十四年九月二十七日至九十五年四月十
    日止之上揭部分之犯罪事實未及審酌，容有未洽。檢察官據
    而上訴指摘原判決不當，為有理由，自應由本院將原判決撤
    銷改判，以期適法。另移送併案審理部分固未經起訴，惟與
    起訴部分有連續犯裁判上一罪之關係，本院自得就該部分審
    理，附此敘明。爰審酌被告有施用毒品之素行、其犯罪之動
    機、目的、手段、所生危害、施用毒品之期間頗長，次數頗
    多、惟犯罪後坦承犯行，態度良好及施用毒品自戕身心等一
    切情狀，分別量處如主文第二項所示之刑，並定其應執行之
    刑，以資懲戒。又扣案之海洛因一小包（淨重０點六五公克
    ）屬毒品，爰依毒品危害防制條例第十八條第一項前段之規
    定，沒收銷燬之；扣案之海洛因毒品空包裝袋壹只（重０點
    二九公克），既係用於包裹毒品，防其裸露、逸出、潮濕，
    便於持有藉以施用，亦為被告供本件施用第一級毒品海洛因
    所用之物，又非屬毒品危害防制條例第十九條第一項規定應
    沒收之物，應併依刑法第三十八條第一項第二款規定，宣告
    沒收之（最高法院九十一年度臺上字第四○七六號、第四四
    一六號判決參照）。
四、據上論斷，應依刑事訴訟法第三百六十九條第一項前段、第
    三百六十四條、第二百七十三條之一第一項、第二百九十九
    條第一項前段、毒品危害防制條例第十條第一項、第二項、
    第十八條第一項前段，刑法第十一條前段、第五十六條、第
    四十七條、第五十一條第五款、第三十八條第一項第二款，
    判決如主文。
本案經檢察官邱克斌到庭執行職務。
中    華    民    國    95    年    6     月    29    日
                  刑事第二庭    審判長法  官  葉居正
                                      法  官  李文福
                                      法  官  吳森豐
以上正本證明與原本無異。
施用第一級毒品部分得上訴如不服本判決，應於收受本判決後十
日內向本院提出上訴書狀。其未敘述上訴理由者並得於提起上訴
後十日內向本院補提理由書狀（均須按他造當事人之人數附繕本
）「切勿逕送上級法院」。
施用第二級毒品部分不得上訴。
                                      書記官  李梅菊
中    華    民    國    95    年    6     月    29    日
附錄：本判決論罪科刑法條
毒品危害防制條例第10條：
施用第一級毒品者，處 6 月以上 5 年以下有期徒刑。
施用第二級毒品者，處 3 年以下有期徒刑。


司法院資訊處製作；財團法人民間司法改革基金會備份。
